臺灣基隆地方法院刑事判決　
111年度簡上字第29號
上  訴  人  臺灣基隆地方檢察署檢察官
被      告  卓文德


上列被告因傷害案件，經檢察官提起公訴（起訴案號：臺灣基隆
地方檢察署110年度偵字第3402號），經本院以110年度訴字第24
1號案件受理，嗣因被告自白犯罪，本院合議庭認為該案宜適用
簡易判決處刑程序，爰經合議庭裁定不經通常審判程序，逕改依
簡易判決處刑，並由本院基隆簡易庭於中華民國110年9月8日以1
10年度基簡字第566號第一審刑事簡易判決，然告訴人請求檢察
官上訴，上訴人即檢察官爰不服該第一審刑事簡易判決，並依法
提起上訴，經本院管轄之第二審合議庭審理、判決如下：
    主  文
上訴駁回。 
卓文德緩刑貳年。
    事實及理由
一、按被告以外之人於審判外之言詞或書面陳述，除法律有規定
    者外，不得作為證據，刑事訴訟法第159條第1項固定有明文
    。惟被告以外之人於審判外之陳述，雖不符刑事訴訟法第15
    9條之1至第159條之4之規定，而經當事人於審判程序同意作
    為證據，法院審酌該言詞陳述或書面陳述作成時之情況，認
    為適當者，亦得為證據；當事人、代理人或辯護人於法院調
    查證據時，知有第159條第1項不得為證據之情形，而未於言
    詞辯論終結前聲明異議者，視為有前項之同意，同法第159
    條之5亦有明定。查，本判決所引用之下列證據資料（包含
    供述證據、文書證據等），並無證據證明係公務員違背法定
    程序所取得，且被告卓文德、檢察官於本院審判期日中對本
    院所提示之被告以外之人審判外之供述，包括供述證據、文
    書證據等證據，就證據能力均未表示爭執，而迄至言詞辯論
    終結前亦未再聲明異議，經核亦無顯有不可信之情況與不得
    作為證據之情形，本院審酌上開證據資料製作時之情況，尚
    無違法不當及證明力明顯過低之瑕疵，認為以之作為證據應
    屬適當，是依刑事訴訟法第159條至第159條之5及第158條之
    4反面解釋規定，本判決所引用如下揭所示之供述證據、非
    供述證據等，均具有證據能力，合先敘明。
二、本案經本院第二審合議庭審理結果，認原審刑事簡易判決詳
    如後附件壹之事實及理由欄所示內容：「一、本件犯罪事實
    及證據，除補充證據「被告卓文德於本院準備程序之自白」
    外，其餘均引用檢察官起訴書（如附件）之記載。二、核被
    告所為，係犯刑法第277條第1項之傷害罪。爰審酌被告未思
    以和平方式理性溝通解決與告訴人間之爭執，反攻擊告訴人
    ，造成告訴人受有上揭傷害，所為甚不足取；兼衡告訴人所
    受之傷勢程度、被告坦承犯行之犯後態度、素行（有臺灣高
    等法院被告前案紀錄表在卷可查）、犯罪動機、目的、手段
    ；暨考量被告於審理中自述學歷為國小畢業，從事鐵工（臨
    時工），每年薪資約新臺幣3、40萬元，已婚，有2名成年子
    女等一切情狀，量處如主文所示之刑，並諭知易科罰金之折
    算標準，以示懲戒。三、依刑事訴訟法第449條第2項、第3
    項、第454條第2項，逕以簡易判決如主文。」，是原審刑事
    簡易判決之認事、用法均無違誤，量刑亦屬適當，應予維持
    ，其餘部分並引用原審刑事簡易判決書記載之事實、證據及
    理由如後附件壹所示。
三、上訴人即檢察官上訴意旨略以：原審判決被告卓文德之罪刑
    ，固非無見；惟查：告訴人李正中因被告之傷害犯行，受有
    頭皮1.5 公分撕裂傷、頭部鈍傷、結膜出血、眼瞼及眼周圍
    區域鈍傷、右眼眶骨骨折之傷害，因而住院數日並進行眼睛
    開刀手術及多次回診，有長庚醫療財團法人基隆長庚紀念醫
    院診斷證明書、住診費用收據各1 份在卷為證，且告訴人因
    此在家休養數日、後續尚可能有後遺症，足認上揭傷勢及相
    關療程，對告訴人身心及生活之影響難謂輕微，原審量刑是
    否妥適，非無研求餘地。綜上所述，原審判決尚有未洽，告
    訴人亦於民國110年9月24日具狀（詳如聲請檢察官提起上訴
    狀所載）請求上訴，爰依刑事訴訟法第344條第1項、第3 項
    、第455條之1第1項提起上訴提起上訴，請將原審判決撤銷
    ，更為適當合法之判決等語。
四、本院查：
　㈠訊據被告卓文德於上開時地犯刑法第277條第1項傷害罪之犯
    罪事實，業據被告於本院111年5月17日準備程序時供述：「
    【對於檢察官起訴書、上訴書及本院110 年度基簡字第566
    號刑事簡易判決書所載內容，有何意見？（提示並告以要旨
    ）】一、我有收到並看過起訴書、上訴書及上開110 年度基
    簡字第566號刑事簡易判決書。二、對起訴書、上訴書及上
    開110年度基簡字第566號刑事簡易判決書所載內容，我認罪
    。三、我已經跟告訴人達成調解，也已經依約履行調解條件
    完畢，對方於111年3月16日有撤回刑事告訴，並有調解筆錄
    ，我今日有帶前揭資料及匯款紀錄，請撤銷原判決改判，從
    輕量刑，給我緩刑自新之機會。」、「我有提出鈞院111 年
    度基簡調字第28號調解筆錄、告訴人李正中111年3 月16日
    撤回告訴聲請狀、郵政匯款申請書各1件，請鈞院審酌撤銷
    原判決，改判從輕量刑，並且給我緩刑宣告，給我自新的機
    會。」、「本案於110年9月8日原審判決時，我與告訴人尚
    未調解成立，之後我與告訴人於111年3月16日在民事庭時，
    才調解成立，所以才來不及提出上開資料。」等語明確，與
    其於本院111年6月14日審判程序時供述：「【請就本件科刑
    範圍及量刑部分進行辯論，有何意見？】請給我緩刑。我今
    年已經沒有工作。」等語之情節大致相符，核與證人即告訴
    人李正中於109年11月13日警詢、109年10月13日偵詢、110
    年3月2日偵詢、110年8月26日審訊時之證述情節大致符合【
    見臺灣基隆地方檢察署109年度他字第1487號卷，以下簡稱
    ：他卷，第7至8頁、第25至27頁、第101至102頁；本院110
    年度訴字第241號卷第45至51頁】，與證人潘吳豪於109年11
    月15日警詢時之證述、證人王志明於109年11月15日警詢時
    之證述、證人陳志坤於109年12月30日警詢時之證述、證人
    李建明於109年12月20日警詢時之證述及110年4月23日偵詢
    時之證述、證人賴文欽於109年12月20日警詢時之證述及110
    年4月23日偵詢時之證述情節等亦均大致相符【見他卷，第3
    3至35頁、第43至44頁、第45至47頁、第55至56頁、第63至6
    5頁、第173至175頁】，並有臺灣基隆地方檢察署109年10月
    14日按鈴申告案件報告書（申告人李正中）、長庚醫療財團
    法人基隆長庚紀念醫院109年10月9日、109年10月16日 診斷
    證明書（李正中）、基隆市警察局第一分局110年1月25日基
    警一分偵字第10901115621 號函及其附件：基隆市警察局第
    一分局查訪表、告訴人李正中提出醫療費用表格、受傷照片
    、就醫收據翻拍照片、診斷證明書翻拍照片、工地出勤表、
    班表＆加班表、薪資單及臺灣基隆地方法院110年度基簡字第
    566號刑事簡易判決（被告卓文德，傷害）、被告111年5月1
    7日提供資料：本院111 年度基簡調字第28號調解筆錄（聲
    請人李正中、相對人卓文德）影本、郵政匯款申請書影本、
    告訴人李正中111年3月16日撤回告訴聲請狀影本、本院111
    年6月9日公務電話紀錄各1件在卷可稽【見他卷，第3頁、第
    9頁、第73頁、第19頁、第75頁、第103至141頁；本院111年
    度簡上字第29號卷第9至12頁、第55至59頁、第63頁】。是
    被告任意性自白核與事實相符，應堪採信，且本件事證已甚
    明確，被告上開傷害犯行，洵堪認定。
  ㈡按量刑之輕重，係事實審法院得依職權自由裁量之事項，茍
    已斟酌刑法第57條各款所列情狀而未逾越法定刑度，則不得
    遽指為違法；又刑罰之量定屬法院自由裁量之職權行使，但
    仍應審酌刑法第57條所列各款事由及一切情狀，為酌量輕重
    之標準，並非漫無限制，在同一犯罪事實與情節，如別無其
    他加重或減輕之原因，下級法院量定之刑，亦無過重或失輕
    之不當情形，則上級法院對於下級法院之職權行使，原則上
    應予尊重，此觀之最高法院85年度台上字第2446號判決意旨
    闡釋甚明。查，被告於本院111年6月14日審判程序時供述：
    「【請就本件科刑範圍及量刑部分進行辯論，有何意見？】
    請給我緩刑。我今年已經沒有工作。」等語明確綦詳，核與
    本院111年6月9日公務電話紀錄所示之告訴人李正中明確表
    示本件非但已調解成立，尚且被告已履行調解條件完畢，伊
    願意原諒被告並撤回本件刑事告訴等語情節大致符合，並有
    本院111 年度基簡調字第28號調解筆錄（聲請人李正中、相
    對人卓文德）影本、郵政匯款申請書影本、告訴人李正中11
    1年3月16日撤回告訴聲請狀影本、本院111年6月9日公務電
    話紀錄各1件在卷可徵。因此，本案被告犯後自白坦認犯行
    態度，並有調解成立，且全部履行條件完畢，非但告訴人感
    受到被告真誠心之道歉，亦於110年9月8日原審判決後之111
    年3月16日願意撤回本件刑事告訴，綜上，原審判決如附件
    壹所示，經核原審判決尚不及審酌該事後調解之認事、用法
    、量刑，並無恣意違法之處，且量刑尚稱妥適並無違誤不當
    ，亦無違罪刑相當原則及比例原則，應予維持。因此，上訴
    人即檢察官執上詞遽以提起上訴，指摘原審刑事簡易判決不
    當，此部分為無理由，應予駁回。
  ㈢末查，本件被告曾於76年間，因誣告案件，經本院以76年度
    易字第228號判決判處有期徒刑6月，於76年6月29日確定，
    於76年7月15日易科罰金執行完畢，迄至今111年6月間止，
    五年以內未曾因故意犯罪受有期徒刑以上刑之宣告，亦有臺
    灣高等法院被告前案紀錄表 1件在卷可徵，是其素行尚稱良
    好，亦有相當自我節制控制能力，復酌被告與告訴人達成調
    解，也已經依約履行調解條件完畢，告訴人於111年3月16日
    有撤回刑事告訴，並有本院111年度基簡調字第28號調解筆
    錄、郵政匯款申請書、告訴人李正中111年3月16日撤回告訴
    聲請狀、本院111年6月9日公務電話紀錄各1件在卷可佐【見
    本院111年度簡上字第29號卷第9至12頁、第55至59頁、第63
    頁】。職是，被告素行尚稱良好，亦有相當自我節制控制能
    力，犯後亦有悔改之意，其因一時失慮、致偶罹刑章，經此
    警詢、偵訊及審理及本院上開刑之宣告後，應知警惕並信其
    無再犯之虞，本院再三斟酌認本件以暫不執行其刑為適當，
    爰以諭知宣告緩刑2 年，用啟被告自新，切勿衝動做錯事。
五、據上論斷，應依刑事訴訟法第455條之1第1項、第3項、第36
    8條、第373條，判決如主文。
六、本案經檢察官劉星汝提起公訴，檢察官林渝鈞到庭執行職務
    。
中　　華　　民　　國　　111 　年　　6 　　月　　28　　日
                  刑事第三庭審判長法  官  簡志龍
                                  法  官  藍君宜  
                                  法  官  施添寶
以上正本證明與原本無異。
本件判決不得上訴。 
中　　華　　民　　國　　111 　年　　6 　　月　　28　　日
                                  書記官  陳怡文
附錄本案論罪科刑法條文： 
中華民國刑法第277條（普通傷害罪）
傷害人之身體或健康者，處5年以下有期徒刑、拘役或50萬元以
下罰金。
犯前項之罪，因而致人於死者，處無期徒刑或7年以上有期徒刑
；致重傷者，處3年以上10年以下有期徒刑。

附件壹：臺灣基隆地方法院刑事簡易判決
110 年度基簡字第566 號
聲　請　人　臺灣基隆地方檢察署檢察官
被　　　告　卓文德　男　(民國00年0 月00日生)
　　　　　　　　　　身分證統一編號：Z000000000號
　　　　　　　　　　住基隆市○○區○○路000 巷00號5 樓
　　　　　　　　　　居基隆市○○區○○路000 巷00號
上列被告因傷害案件，經檢察官提起公訴（110 年度偵字第3402
號），因被告自白犯罪，本院認本件宜以簡易判決處刑，爰經合
議庭裁定不經通常審判程序，逕改依簡易判決處刑如下：
    主  文
卓文德犯傷害罪，處有期徒刑肆月，如易科罰金，以新臺幣壹仟
元折算壹日。
    事實及理由
一、本件犯罪事實及證據，除補充證據「被告卓文德於本院準備
    程序之自白」外，其餘均引用檢察官起訴書（如附件）之記
    載。
二、核被告所為，係犯刑法第277條第1項之傷害罪。爰審酌被告
    未思以和平方式理性溝通解決與告訴人間之爭執，反攻擊告
    訴人，造成告訴人受有上揭傷害，所為甚不足取；兼衡告訴
    人所受之傷勢程度、被告坦承犯行之犯後態度、素行（有臺
    灣高等法院被告前案紀錄表在卷可查）、犯罪動機、目的、
    手段；暨考量被告於審理中自述學歷為國小畢業，從事鐵工
    （臨時工），每年薪資約新臺幣3、40萬元，已婚，有2名成
    年子女等一切情狀，量處如主文所示之刑，並諭知易科罰金
    之折算標準，以示懲戒。
三、依刑事訴訟法第449條第2項、第3項、第454條第2項，逕以
    簡易判決如主文。
四、如不服本判決，得自收受送達之翌日起20日內向本院提出上
    訴狀，上訴於本院第二審合議庭（須附繕本）。
本案經檢察官劉星汝偵查起訴。
中　　華　　民　　國　　110  　年　　9 　　月　　8　　日
                  基隆簡易庭    法　官　施又傑
以上正本證明與原本無異。
如不服本判決，應於判決送達後20日內，向本院提出上訴書狀，
敘述上訴理由，上訴於本院合議庭，並按他造當事人之人數附具
繕本。
中　　華　　民　　國　　110  　年　　9 　　月　　8　　日
                                書記官　連懿婷
附錄本案論罪科刑法條全文：
中華民國刑法第277條
傷害人之身體或健康者，處5年以下有期徒刑、拘役或50萬元以
下罰金。
犯前項之罪，因而致人於死者，處無期徒刑或7年以上有期徒刑
；致重傷者，處3年以上10年以下有期徒刑。
附件：
臺灣基隆地方檢察署檢察官起訴書
                                     110年度偵字第3402號
　　被　　　告　卓文德　男　60歲（民國00年0月00日生）
　　　　　　　　　　　　住基隆市○○區○○路000巷00號5樓
　　　　　　　　　　　　國民身分證統一編號：Z000000000號
上列被告因傷害案件，業經偵查終結，認應提起公訴，茲將犯罪
事實及證據並所犯法條分敘如下：
  　　　犯罪事實
一、卓文德與李正中係同事關係。卓文德於民國109年10月8日21
    時許，在基隆市○○區○○路00號5樓之卡拉OK店內，因薪資問
    題與李正中發生爭執，竟基於傷害之犯意，徒手毆打李正中
    之頭部及身體，致李正中受有頭皮1.5公分撕裂傷、頭部鈍
    傷、結膜出血、眼瞼及眼周圍區域鈍傷、右眼眶骨骨折等傷
    害。
二、案經李正中告訴偵辦。
　　　　證據並所犯法條
一、證據清單及待證事實：
編號 證據名稱 待證事實 ㈠ 被告卓文德於警詢及偵查中之供述。 被告坦承有於上開時地與告訴人李正中產生口角衝突，並有以徒手毆打告訴人等事實，惟否認有何上開犯行，辯稱當時雙方係互毆等語。 ㈡ 證人即告訴人李正中於警詢及偵查中之證述。 證明全部犯罪事實。 ㈢ 證人李建明、賴文欽於警詢及偵查中之證述。 證明全部犯罪事實。 ㈣ 證人潘吳豪於警詢中之證述。 證明全部犯罪事實。 ㈤ 證人陳志坤於警詢中之證述。 證明被告於上開時間有至上開地點找告訴人，且證人陳志坤事後返回店裡發現告訴人頭部有受傷等事實。 ㈥ 長庚醫療財團法人基隆長庚紀念醫院109年10月9日診斷證明書1份及傷勢照片4張。 證明告訴人因於上開時地受被告毆打而受有頭皮1.5公分撕裂傷、頭部鈍傷、結膜出血、眼瞼及眼周圍區域鈍傷、右眼眶骨骨折等傷害。 
二、核被告所為，係犯刑法第277條第1項之傷害罪嫌。
三、依刑事訴訟法第251條第1項提起公訴。
　  此　  致
臺灣基隆地方法院
中　　華　　民　　國　 110　　年　　5 　　月　　20　　日
　　　　　　　　　　　　　　　檢  察  官  劉 星 汝
本件正本證明與原本無異
中　　華　　民　　國　 110　　年　　6 　　月　　7 　　日
                              書  記  官  張 富
附錄本案所犯法條全文
中華民國刑法第277條
傷害人之身體或健康者，處 5 年以下有期徒刑、拘役或 50 萬
元以下罰金。
犯前項之罪，因而致人於死者，處無期徒刑或 7 年以上有期徒
刑；致重傷者，處 3 年以上 10 年以下有期徒刑。